# 外商投资法实施后，三项基金的计提是否应改为计提盈余公积？

提问人：zoe552 时间：2020-08-20 17:15:00
外商投资法于 2020 年 1 月生效，企业之前一直是按中外合资经营企业法来提三项基金，随着外商投资法生效，《中华人民共和国中外合资经营企业法实施条例》、《中外合资经营企业合营期限暂行规定》、《中华人民共和国外资企业法实施细则》、《中华人民共和国中外合作经营企业法实施细则》同时废止。想请问 2020 年开始，外商投资企业是否必须按《公司法》计提盈余公积，不在计提三项基金？

回答人：chenyiwei
《外商投资法》规定了过渡期，即“本法施行前依照《中华人民共和国中外合资经营企业法》、《中华人民共和国外资企业法》、《中华人民共和国中外合作经营企业法》设立的外商投资企业，在本法施行后五年内可以继续保留原企业组织形式等。具体实施办法由国务院规定。”该法实施条例第六章对过渡办法作了具体规定。
因此，在过渡期内，应根据外商投资企业的章程、协议等处理。如果章程和协议尚未修改，仍规定计提三项基金的，则仍计提三项基金，直至公司章程、协议修改为止。